【裁判字號】    89,易,1974
【裁判日期】    890630
【裁判案由】    竊盜
【裁判全文】
臺灣高雄地方法院刑事判決                        八十九年度易字第一九七四號
    公  訴  人  臺灣高雄地方法院檢察署檢察官
    被      告  乙○○
右列被告因竊盜案件，經檢察官提起公訴（八十九年度偵字第三○二六、四八二八號
）及移送併辦（八十九年度偵字第一○○○三、一○○○四號），本院判決如左：
    主  文
乙○○連續竊盜，累犯，處有期徒刑捌月。
    事  實
一、乙○○曾有違反麻醉藥品管理條例、竊盜、偽造文書等多項前科，且因違反麻醉
    藥品管理條例案件，經台灣高雄地方法院判處有期徒刑十月確定，於民國八十七
    年四月二十八日執行完畢，仍不知悔改，復基於意圖為自己不法所有之概括犯意
    ，連續於附表所示之時、地，以附表所示之方法，竊得附表所示被害人所有如附
    表所示之物。迨於八十九年二月二十日上午六時三十分許，在高雄縣美濃鎮竹門
    二十五號邱玉海所管理之水德宮寺廟內，竊取神像一尊及油錢箱一只，得手後將
    之搬下神桌時（即附表編號五），為邱玉海發現，報警當場查獲，並在乙○○身
    上扣得寶劍及五營旗（即附表編號四）各一支。
二、案經高雄縣警察局旗山分局報請台灣高雄地方法院檢察署檢察官偵查起訴及台灣
    高雄地方法院檢察署檢察官移送併辦。
    理  由
一、訊據被告乙○○固坦承有拿取附表編號三、四，及附表編號五之神像一尊之事實
    ，惟矢口否認有竊盜犯行，辯稱：並不知附表編號二之註生娘娘為何在農舍內，
    亦無竊取附表編號一之物及附表編號五中之油錢箱，而附表編號四之物及附表編
    號五之神像，係因太髒伊想幫它擦拭，附表編號三之太子爺神像係想帶回家祭拜
    ，並無竊取之意思云云。惟查：
    (一)被告附表編號一之竊盜犯行，業據被害人丙○○○於警訊中指訴綦詳，且證人
      即被告母親傅張和妹在警訊時亦證稱：聖母媽祖、千里眼及順風耳神像各一尊
      ，係放置在被告住處客廳內，為被告所竊取來的等語，復有贓物認領保管單乙
      紙附卷可稽，故被告所辯並無竊取附表編號一之神像三尊，顯屬事後推諉之詞
      ，不足採信。從而，被告附表編號一之竊盜犯行，事證明確，應堪認定。
    (二)被告附表編號二之竊盜犯行，業據被告於警訊時供稱：警員於八十九年一月二
      十八日上午九時三十分許，在高雄縣美濃鎮○○路一三九巷農舍內查獲之註生
      娘娘神像，是伊於同月二十七日下午六時三十分許在高雄縣美濃鎮○○○街一
      ○三號湧峰堂所竊得等語，核與被害人丁○○於警訊中指述之情節大致相符，
      復有高雄縣警察局旗山分局搜索結果報告書、搜索扣押證明書及贓物認領保管
      單各乙紙附卷可參。職是，被告事後翻異前詞，空言否認，辯稱：並不知註生
      娘娘為何在農舍內云云，顯係事後飾卸之詞，尚難採信。準此，被告附表編號
      二之竊盜犯行，事證明確，已堪認定。
    (三)被告附表編號三之竊盜犯行，業據被告於警訊及本院調查程序時供稱：於八十
      九年二月五日上午三、四時許，在高雄縣美濃鎮○○○街一四○號之慈母宮，
      竊取太子爺神像一尊，事後已請伊弟送回慈母宮等語，核與被害人甲○○指訴
      情節相符，並有贓物認領保管單乙紙在卷可按，是被告該次竊盜犯行，已可認
      定，而被告辯稱：因過年伊想把太子爺神像帶回家祭拜，並幫它洗澡云云，顯
      係卸責之詞，委無可採。
    (四)被告附表編號四、五之竊盜犯行，業據被告於警訊時供述甚明，供稱：於八十
      九年二月二十二日上午六時三十分許，在高雄縣美濃鎮獅山里竹門二十五號水
      德宮寺廟內竊取神像及油錢箱時，被人發現而報警，逃離時為警當場查獲，並
      在伊身上扣得寶劍及五營旗各一支，扣得物品係於八十九年二月十九日下午八
      時三十分許，在高雄縣美濃鎮廣興三山國王廟內竊得的等語，核與被害人邱玉
      海於警訊中證稱：有一男子在寺廟內亂翻東西，遂報警處理，該男子欲從窗戶
      逃離時，為警當場查獲，而神像及油錢箱已從桌上被搬下來了等語，及被害人
      戊○○於警訊時證述之情節相符，並有贓物認領保管單乙紙在卷可考。從而，
      被告所辯：並無竊取油錢箱，又神像及寶劍、五營旗，係因太髒想幫它擦拭云
      云，要屬卸責之詞，自難採信。職是，被告附表編號四、五之竊盜犯行，事證
      明確，犯行亦堪認定。
    (五)綜據上述，本件事證已臻明確，被告所辯上情，顯係飾卸之詞，殊無可採，被
      告上揭竊盜犯行均堪認定。
二、核被告乙○○所為，係犯刑法第三百二十條第一項之罪。被告多次竊盜犯行，時
    間緊接，方法相同，觸犯構成要件相同之罪名，顯係基於概括犯意反覆為之，依
    連續犯規定論以一罪，並依法加重其刑。又被告曾因違反麻醉藥品管理條例案件
    ，經台灣高雄地方法院判處有期徒刑十月確定，而於八十七年四月二十八日執行
    完畢，有台灣高等法院被告全國前案紀錄表可按，其於有期徒刑執行完畢後五年
    以內再犯有期徒刑以上之罪，為累犯，依法遞加重其刑。而本件經檢察官具體求
    處被告有期徒刑一年四月，審酌被告雖素行不良，曾有違反麻醉藥品管理條例、
    竊盜、偽造文書等多項前科，有台灣高等法院被告全國前案紀錄表可查、屢次竊
    取神像，影響民眾宗教信仰，但所竊取之物經濟價值均非高、犯罪之手段、及犯
    罪後之態度等一切情狀，如量處有期徒刑一年四月，似嫌過重，爰酌情量處如主
    文所示之刑，以資懲儆。
三、另公訴意旨謂：被告乙○○於附表編號二所示之時、地，竊取丁○○所有金牌一
    面（約一錢重）等語。按犯罪事實應依證據認定之，無證據不得推定其犯罪事實
    ，刑事訴訟法第一百五十四條定有明文；又按以被害人之陳述為認定犯罪之依據
    時，必其陳述並無瑕疪，且就其他方面調查又與事實相符，始能認有證據能力，
    最高法院六十一年度台上字第三○九九號著有判例可資參照。公訴人認被告於附
    表編號二所示之時、地竊取前開金牌一面之事實，係以被害人丁○○之指訴為主
    要依據。訊據被告乙○○，則堅詞否認有竊取該面金牌之犯行，辯稱：伊於附表
    編號二所示之時、地竊取註生娘娘神像時，該金牌已不在註生娘娘身上等語。經
    查：被告於八十九年一月二十八日上午九時三十分許，為警查獲於附表編號二所
    示之時、地竊取丁○○所有註生娘娘神像一尊，並經警逕行搜索被告在高雄縣美
    濃鎮○○里○○路一三九巷之農舍，惟並無發現該面金牌，有高雄縣警察局旗山
    分局搜索結果報告書乙紙在卷可查，且除被害人丁○○之指訴外，亦無任何證據
    足證被告確有竊取該面金牌之犯行，是被告所辯：伊於附表編號二所示之時、地
    竊取註生娘娘神像時，該金牌已不在註生娘娘身上等語，尚屬可信。此外，復查
    無其他積極證據足資證明被告確有該竊盜犯行，揆諸首揭法條及判例意旨，本應
    為無罪之諭知，惟公訴意旨既認此部分與前開論罪科刑部分屬連續犯關係，故不
    另為無罪之諭知，附此敘明。
據上論斷，應依刑事訴訟法第二百九十九條第一項前段，刑法第五十六條、第三百二
十條第一項、第四十七條，罰金罰鍰提高標準條例第一條前段，判決如主文。
本案經檢察官吳秋瑩到庭執行職務
中      華      民      國      八十九    年    六    月      三十    日
                                  臺灣高雄地方法院刑事第六庭
                                      審判長法  官  莊崑山
                                            法  官  洪碩垣
                                            法  官  洪榮家
右正本證明與原本無異。
如不服本判決，應於判決送達後十日內，向本院提出上訴狀。
                                            書記官  黃中旗
中      華      民      國      八十九    年      六    月      三十    日
附錄本案論罪科刑法條全文：
刑法第三百二十條第一項：
  意圖為自己或第三人不法之所有，而竊取他人之動產者，為竊盜罪，處五年以下有
  期徒刑、拘役或五百元以下罰金。
附表：
┌──┬───┬─────┬─────┬───┬────┬───┬───┐
│編號│行為人│犯罪  時間│犯罪  地點│手  段│所得物品│被害人│備  註│
├──┼───┼─────┼─────┼───┼────┼───┼───┤
│一  │乙○○│八十九年一│高雄縣美濃│趁人不│聖母媽祖│傅耀騰│已發還│
│    │      │月五日下午│鎮○○街五│備    │、千里眼│發    │      │
│    │      │三時許    │十三號（聖│      │、順風耳│      │      │
│    │      │          │化宮廟）  │      │等神像各│      │      │
│    │      │          │          │      │一尊    │      │      │
├──┼───┼─────┼─────┼───┼────┼───┼───┤
│二  │同右  │八十九年一│高雄縣美濃│趁人不│註生娘娘│丁○○│已發還│
│    │      │月二十八日│鎮○○○街│備    │神像一尊│      │      │
│    │      │上午六時許│一○三號（│      │        │      │      │
│    │      │          │湧峰堂）  │      │        │      │      │
├──┼───┼─────┼─────┼───┼────┼───┼───┤
│三  │同右  │八十九年二│高雄縣美濃│趁人不│太子爺神│甲○○│已發還│
│    │      │月五日上午│鎮○○○街│備    │像一尊  │      │      │
│    │      │三、四時許│一四○號（│      │        │      │      │
│    │      │          │慈母宮）  │      │        │      │      │
├──┼───┼─────┼─────┼───┼────┼───┼───┤
│四  │同右  │八十九年二│高雄縣美濃│趁人不│寶劍及五│戊○○│已發還│
│    │      │月十九日下│鎮廣德里三│備    │營旗各一│      │      │
│    │      │午八時三十│山國王廟內│      │支      │      │      │
│    │      │分許      │          │      │        │      │      │
├──┼───┼─────┼─────┼───┼────┼───┼───┤
│五  │同右  │八十九年二│高雄縣美濃│趁人不│神像一尊│邱玉海│已發還│
│    │      │月二十日上│鎮竹門二十│備    │及油錢箱│      │      │
│    │      │午六時三十│五號（水德│      │一只    │      │      │
│    │      │分許      │宮廟）    │      │        │      │      │
└──┴───┴─────┴─────┴───┴────┴───┴───┘


司法院資訊處製作；財團法人民間司法改革基金會備份。
